臺灣桃園地方法院民事簡易判決
111年度桃簡字第351號
原      告  朱文榮  
被      告  劉明信  


上列當事人間請求遷讓房屋事件，本院於民國111年9月29日言詞
辯論終結，判決如下：
    主      文
一、被告應將坐落桃園市○○區○○段000地號土地上，如附圖所示
    編號A部分之溫室遷讓返還予原告。
二、被告應給付原告新臺幣39,000元。
三、被告應自民國110年6月1日起至返還第1項溫室之日止，按月
    給付原告新臺幣5,000元。
四、訴訟費用由被告負擔。
五、本判決第1項、第2項得假執行，第3項屆期部分得假執行。
    事實及理由
壹、程序方面
一、按簡易訴訟之訴狀送達後，原告不得將原訴變更或追加他訴
    ，但擴張或減縮應受判決事項之聲明者，不在此限；不變更
    訴訟標的，而補充或更正事實上或法律上之陳述者，非為訴
    之變更或追加，民事訴訟法第436條第2項、第255條第1 項
    第3 款、第256條分別定有明文。原告原起訴係聲明：㈠被告
    應將坐落桃園市○○區○○里○○路000巷0000號內溫室編號13號
    全部遷讓返還原告；㈡被告應給付原告新臺幣（下同）25,90
    0元，及自起訴狀本送達之翌日起至清償日止，按年利率5％
    計算之利息；㈢被告應自本件租約終止之翌日起至騰空遷讓
    返還上開房屋之日止，按月給付5,000元；㈣願供擔保，請准
    宣告假執行。嗣經桃園市政府大溪地政事務所實際測量後，
    原告於審理中變更聲明為如下聲明所示，核屬擴張、減縮應
    受判決事項之聲明，及更正法律上之陳述，合於上開規定，
    應予准許。
二、被告經合法通知，未於言詞辯論期日到場，核無民事訴訟法
    第386條各款所列情形，爰依原告之聲請，由其一造辯論而
    為判決。
貳、實體方面
一、原告主張：被告於民國109年6月1日向原告承租坐落桃園市○
    ○區○○段000地號土地上，如附圖所示編號A部分之溫室（下
    稱系爭溫室），並簽立租賃契約書（下稱系爭租約），約定
    租賃期間自109年6月1日至110年5月31日止，被告應於每月1
    日前繳租金5,000元，並已繳納押租金10,000元，詎被告自
    系爭租約屆期終止後，自應將系爭溫室遷讓返還原告，然被
    告拒不遷讓返還系爭溫室，仍繼續無權占有系爭溫室，獲得
    相當於租金之不當得利，使原告受有損害，且要清除溫室內
    被告所遺留之物品，需支出清潔費用69,000元，扣除被告押
    租金10,000元及系爭租約屆期終止後被告陸續給付之20,000
    元，被告尚應再給付39,000元。爰依系爭租約及不當得利之
    法律關係，提起本件訴訟等語。並聲明：㈠被告應將坐落桃
    園市○○區○○段000地號土地上，如附圖所示編號A部分之溫室
    遷讓返還予原告；㈡被告應給付原告39,000元；㈢被告應自11
    0年6月1日起至返還第1項溫室之日止，按月給付原告5,000
    元；㈣願供擔保請准宣告假執行。
二、被告經合法通知，未於言詞辯論期日到場，亦未提出書狀為
    任何聲明或陳述。
三、得心證之理由：
　㈠原告主張之事實，業據提出系爭租約、存證信函、對話紀錄
    、報價單、土地登記謄本、房屋稅籍證明書等件為證（見本
    院卷第4至12頁、第19至21頁、第61頁），又系爭溫室之位
    置、大小，亦經本院囑託桃園市大溪地政事務所指派測量員
    於111年7月8日會同本院及原告履勘現場（被告經合法通知
    未到場），確認原告主張系爭溫室之位置、面積為如附圖編
    號A部分所示位置乙情，有本院勘驗筆錄、複丈成果圖在卷
    可憑（見本院卷第41至43頁、第46頁）。而被告既受合法通
    知，而未於言詞辯論期日到場，亦未提出準備書狀為爭執，
    爰依民事訴訟法第436條第2項、第280條第3項準用第1項規
    定，視同自認，堪認原告之主張為真實。
　㈡請求被告騰空遷讓返還系爭溫室部分：
    按承租人應依約定日期，支付租金；租賃定有期限者，其租
    賃關係，於期限屆滿時消滅，未定期限者，當事人得隨時終
    止契約；承租人於租賃關係終止後，應返還租賃物，民法第
    439條前段、第450條第1項、第2項前段、第455條前段分別
    定有明文。經查，原告主張其為系爭溫室之所有權人，且兩
    造就系爭溫室之租賃關係已屆期終止等情，業據原告提出系
    爭租約為證（見本院卷第8至12頁），則原告請求被告應將
    系爭溫室騰空遷讓返還予原告，應屬有據。　
  ㈢按無權占有他人不動產，依通常情形受有相當於不動產租金
    之利益，而不動產之所有權人或出租人，此時依通常情形亦
    受有相當於租金之損害。經查，系爭租約於110年5月31日租
    期屆滿而終止，已如前述，被告卻仍無權占用系爭溫室，取
    得使用系爭溫室之利益，致使原告無法使用收益系爭溫室，
    原告自得向被告請求返還其所受之利益。故原告請求被告自
    租約終止之翌日即110年6月1日起，按月給付相當租金之不
    當得利5,000元，即屬有據。
  ㈣按租賃期屆滿，除甲方（即原告）同意繼續出租外，應即日
    按原狀遷空交還甲方，不得藉故推諉或主張任何權利，系爭
    租約第6條定有明文。又押租金之主要目的在於擔保承租人
    履行租賃債務，故租賃關係消滅後，承租人如有欠租或其他
    債務不履行時，其所交付之押租金，發生當然抵充之效力（
    最高法院87年度台上字第1631號判決要旨參照）。經查，系
    爭租約已於110年5月31日屆期終止，業如前述，被告於租約
    終止後即負有依系爭契約將系爭房屋回復原狀並返還予原告
    之義務，原告主張被告並未依系爭租約第6條約定回復原狀
    應負債務不履行損害賠償之責，而另行僱工將系爭溫室清空
    需支出清潔費共69,000元等節，有報價單在卷為佐（見本院
    卷第61頁），原告自得向被告請求此部分之費用，惟被告前
    已繳納押租金10,000元及給付20,000元，則扣除30,000元後
    ，原告尚得向被告請求39,000元（計算式：69,000元－30,00
    0元＝39,000元）。
四、綜上所述，原告依系爭租約及不當得利之法律關係，請求如
    主文第1至3項，為有理由，應予准許。
五、本判決係就民事訴訟法第427條第2項第1款訴訟適用簡易程
    序所為被告敗訴之判決，爰依同法第389條第1項第3款之規
    定，依職權宣告假執行。至原告雖聲明願供擔保請准宣告假
    執行，惟本院既已職權宣告假執行，原告此部分聲請，核僅
    為促請本院職權發動，自無庸另為准駁之諭知。
六、訴訟費用負擔之依據：民事訴訟法第78條。 　　　 　 
中　　華　　民　　國　　111 　年　　10　　月　　7 　　日
                  桃園簡易庭  法  官  曾耀緯
以上為正本係照原本作成。
如不服本判決，應於送達後20日內，向本院提出上訴狀並表明上
訴理由，如於本判決宣示後送達前提起上訴者，應於判決送達後
20日內補提上訴理由書（須附繕本）。
如委任律師提起上訴者，應一併繳納上訴審裁判費。
中　　華　　民　　國　　111 　年　　10　　月　　7 　　日
                              書記官  吳宏明